【裁判字號】    95,易,1842
【裁判日期】    951030
【裁判案由】    毒品危害防制條例
【裁判全文】
臺灣板橋地方法院刑事判決              95年度易字第1842號
公  訴  人  臺灣板橋地方法院檢察署檢察官
被      告  甲○○
                    （另案於臺灣臺北監獄臺北分監執行中）
上列被告因毒品危害防制條例案件，經檢察官提起公訴（95年度
毒偵字第5813號），及移送併案審理（95年度毒偵字第6428號）
，被告於準備程序進行中就被訴事實為有罪之陳述，經告知簡式
審判程序之旨，並聽取當事人之意見後，本院裁定由受命法官獨
任進行簡式審判程序，並判決如下：
    主  文
甲○○施用第二級毒品，累犯，處有期徒刑捌月。
扣案之第二級毒品安非他命吸食器貳組、玻璃球貳個、塑膠藥鏟
拾支、電子磅秤壹台，均沒收。
    事  實
一、甲○○曾因傷害案件，經本院以91年度訴字第2170號判處有
    期徒刑3月，如易科罰金，以銀元300元折算1日確定；復因
    妨害風化案件，經本院以92年度少連簡字第4號判處有期徒
    刑6月，如易科罰金，以銀元300元折算1日，併科罰金銀元4
    萬元，如易服勞役，以銀元300元折算1日確定；又因違反毒
    品危害防制條例案件，經臺灣臺北地方法院以92年度簡字第
    2141號判處有期徒刑5 月，如易科罰金，以銀元300 元折算
    1 日確定，前開3 案件，嗣經本院以93年度聲字第478 號裁
    定應執行有期徒刑1 年，如易科罰金，以銀元300 元折算1
    日確定，併科罰金銀元4 萬元，如易服勞役，以銀元300 元
    折算1 日確定，於民國94年5 月21日縮刑期滿執行完畢（使
    本件構成累犯）。另因施用毒品，經臺灣基隆地方法院以91
    年度毒聲字第483 號裁定應送勒戒處所觀察、勒戒，經觀察
    、勒戒後，認無繼續施用毒品傾向，於91年7 月9 日執行完
    畢釋放，經臺灣基隆地方法院檢察署檢察官以91年度毒偵字
    第417 號為不起訴處分。又因施用毒品，經臺灣臺北地方法
    院以92年度毒聲字第774 號裁定應送勒戒處所觀察、勒戒，
    經觀察、勒戒後，認有繼續施用毒品傾向，再經該法院以92
    年度毒聲字第1175號裁定應送戒治處所施以強制戒治1 年，
    嗣於93年1 月9 日因毒品危害防制條例修正而釋放。再因違
    反毒品危害防制條例案件，經本院以95年度易字第428 號判
    處有期徒刑6 月，如易科罰金，以銀元300 元折算1 日確定
    ，尚在執行中（不致使本件構成累犯）。詎其仍未戒除毒癮
    ，竟於觀察、勒戒執行完畢釋放後，5 年內基於施用第二級
    毒品安非他命（以下簡稱安非他命）之包括犯意，自95年8
    月11日起，至同年9 月11日某時止，接續在臺北縣樹林市○
    ○路231 巷12號2 樓住處，以將安非他命放置在玻璃球或吸
    食器中，在其下以火燒烤，使生煙霧，再吸其煙氣之方式施
    用安非他命，平均2 、3 日即施用1 次。嗣分別於95年8 月
    15日13時20分許，為警在臺北縣樹林市○○路207 號前查獲
    ，採尿驗悉，於95年9 月13日，為警在臺北縣樹林市○○路
    231 巷12號2 樓查獲，並扣得其所有供其施用安非他命所用
    之吸食器2 組、玻璃球2 個、塑膠藥鏟10支、電子磅秤1 台
    ，亦採尿驗悉。
二、案經臺北縣政府警察局新莊分局報告臺灣板橋地方法院檢察
    署檢察官偵查起訴及移送併案審理。
    理  由
一、上揭事實，業據被告甲○○於本院審理中坦承不諱，且其於
    94年8月15日及同年9月13日為警查獲後所採集之尿液，經分
    別送往臺灣檢驗科技股份有限公司以EIA酵素免疫分析法初
    步檢驗，以GC/MS氣相層析質譜儀確認檢驗結果，均有安非
    他命類陽性反應，有該公司95年8月30日、同年10月12日濫
    用藥物檢驗報告各乙紙在卷可稽。此外並有被告所有供其施
    用安非他命所用或預備所用之吸食器2組、玻璃球2個、塑膠
    藥鏟10支、電子磅秤1台扣案可證。足徵被告自白與事實相
    符，被告施用第二級毒品犯行應堪認定。又被告曾因施用毒
    品，經臺灣基隆地方法院以91年度毒聲字第483 號裁定應送
    勒戒處所觀察、勒戒，經觀察、勒戒後，認無繼續施用毒品
    傾向，於91年7 月9 日執行完畢釋放，經臺灣基隆地方法院
    檢察署檢察官以91年度毒偵字第417 號為不起訴處分，有臺
    灣高等法院被告前案紀錄表乙紙附卷足憑。足徵被告經觀察
    、勒戒執行完畢釋放後，5 年以內再犯毒品危害防制條例第
    10條之罪。本件事證明確，被告犯行洵堪認定。
二、查安非他命為毒品危害防制條例第2條第2項第2款明定之第
    二級毒品，不得持有、施用及販賣。核被告所為，係犯毒品
    危害防制條例第10條第2項之罪。其施用安非他命前持有安
    非他命之低度行為，應為施用之高度行為所吸收，不另論罪
    。被告自95年8月13日起至同年9月11日分別多次施用海洛因
    ，其施用之時間極為密集，數行為於密切接近之時地，且施
    用毒品之行為本具有成癮性，極難戒絕，具有反覆施用之性
    質，其行為之獨立性極為薄弱，客觀上無法將其各次施用毒
    品之行為獨立成罪，依一般社會健全觀念，在時間差距上，
    難以強行分開，是以在刑法評價上，以視為數個舉動之接續
    施行，合為包括之一行為予以評價，較為合理。是被告先後
    多次施用安非他命行為，應認為屬於接續犯之包括一罪。又
    被告曾因傷害案件，經本院以91年度訴字第2170號判處有期
    徒刑3月，如易科罰金，以銀元300元折算1日確定；復因妨
    害風化案件，經本院以92年度少連簡字第4號判處有期徒刑6
    月，如易科罰金，以銀元300元折算1日，併科罰金銀元4萬
    元，如易服勞役，以銀元300元折算1日確定；又因違反毒品
    危害防制條例案件，經臺灣臺北地方法院判處有期徒刑5月
    ，如易科罰金，以銀元300元折算1日確定，前開3案件，嗣
    經本院以93年度聲字第478號裁定應執行有期徒刑1年，如易
    科罰金，以銀元300元折算1日確定，併科罰金銀元4萬元，
    如易服勞役，以銀元300元折算1日確定，於94年5月21日縮
    刑期滿執行完畢，有前開臺灣高等法院被告前案紀錄表乙紙
    可按，其受有期徒刑之執行完畢，5年以內再犯有期徒刑以
    上之罪，為累犯，應依刑法第47條規定加重其刑。公訴人雖
    僅就被告於95年8月13日在臺北縣樹林市○○路231 巷內某
    處之2樓民宅施用安非他命犯行提起公訴，然檢察官就犯罪
    事實一部起訴者，其效力及於全部，本件被告其餘施用安非
    他命犯行，與前揭論罪科刑部分，有接續犯包括一罪關係，
    已如前述，本院自應就屬於實質上一罪之部分（包括移送併
    案審理部分）一併加以裁判。爰審酌施用安非他命為中樞神
    經興奮劑，使用者於初用時會有提神、振奮、欣快感、自信
    、滿足感等效果，但多次使用後，前述感覺會逐漸縮短或消
    失，不用時會感覺無力、沮喪、情緒低落而致使用量及頻次
    日漸增加，長期使用會造成如妄想型精神分裂症之安非他命
    精神病，症狀包括猜忌、多疑、妄想、情緒不穩、易怒、視
    幻覺、聽幻覺、觸幻覺、強迫或重覆性的行為及睡眠障礙等
    ，也常伴有自殘、暴力攻擊行為，施用安非他命對身心產生
    的危害，被告業經觀察、勒戒卻仍無法戒除施用毒品之惡習
    ，復為本件施用安非他命犯行，顯見戒除毒癮之意志薄弱，
    兼衡其犯罪之動機、目的、手段、品行、施用頻率，及坦承
    犯行之犯罪後態度等一切情狀，量處如主文所示之刑，以玆
    儆懲。
三、扣案之吸食器2組、玻璃球2個、塑膠藥鏟10支、電子磅秤1
    台，為被告所有供其施用安非他命所用之物，業據被告自承
    在卷，爰依刑法第38 條第1項第2款宣告沒收。
據上論斷，應依刑事訴訟法第273條之1第1項、第299條第1項前
段，毒品危害防制條例第10條第2項，刑法第11條前段、第47條
、第38條第1項第2款，判決如主文。
本案經檢察官曾文鐘到庭執行職務。
中    華    民    國    95    年    10    月    30    日
                  刑事第十一庭  法  官  張宏節
此正本與原本無異。
如不服本判決應於送達後10日內向本院提出上訴狀
                                書記官  李崇文
中    華    民    國    95    年    11    月    1     日
附錄本案論罪科刑法條全文：
毒品危害防制條例第10條第2項
施用第二級毒品者，處 3 年以下有期徒刑。


司法院資訊處製作；財團法人民間司法改革基金會備份。
